【裁判字號】    95,台上,2592
【裁判日期】    950511
【裁判案由】    妨害公務
【裁判全文】
最高法院刑事判決            九十五年度台上字第二五九二號
    上  訴  人  甲○○
                        109.
上列上訴人因妨害公務案件，不服台灣高等法院高雄分院中華民
國九十二年八月二十九日第二審判決（九十二年度上訴字第七九
六號，起訴案號：台灣屏東地方法院檢察署九十一年度偵字第五
九二０號），提起上訴，本院判決如下：
    主  文
上訴駁回。
    理  由
按刑事訴訟法第三百七十七條規定，上訴於第三審法院，非以判
決違背法令為理由，不得為之。是提起第三審上訴，應以原判決
違背法令為理由，係屬法定要件。如果上訴理由狀並未依據卷內
訴訟資料，具體指摘原判決不適用何種法則或如何適用不當，或
所指摘原判決違法情事，顯與法律規定得為第三審上訴理由之違
法情形，不相適合時，均應認其上訴為違背法律上之程式，予以
駁回。本件上訴人甲○○上訴意旨略稱：(一)原判決認定上訴人未
經主管機關許可，分別於民國九十一年五月八日、六月四日、七
月五日，僱用陳進明駕車載運柴油各二萬九千公升、三萬一千八
百公升、二萬八千公升為警查獲，上訴人受該派出所之委託保管
油品後，竟基於隱匿公務員委託掌管物品之概括犯意，將上開柴
油予以隱匿等情。但九十一年七月五日之油品係委託司機陳進明
而非委託上訴人所保管，台灣屏東地方法院潮州簡易庭之裁定書
亦載明被移送者為陳進明，屏東縣警察局東港分局社會秩序維護
法案件執行罰鍰或沒入物品通知單亦載明應受執行人為陳進明，
原審認係上訴人所保管，尚與事實不符。(二)屏東縣警察局東港分
局社會秩序維護法案件執行罰鍰或沒入物品通知單，並未送達於
上訴人，陳進明於警詢中雖供稱：其有將上開通知單交與上訴人
，但上開審判外之陳述為無證據能力，不足以證明上訴人有收受
上開沒入物品通知單之事實，上訴人未繳出油品，自無違法可言
。(三)屏東縣警察局東港分局曾三次函請彰化縣警察局和美分局代
為送達陳進明社會秩序維護法案件裁定書、執行通知書及送達證
書，彰化縣警察局和美分局僅檢還一次送達證書，益證陳進明所
證其已將上開文書轉交上訴人尚與事實不符云云。查原判決認定
上訴人未經主管機關許可，分別於九十一年五月八日、六月四日
、七月五日，僱用陳進明駕車載運柴油各二萬九千公升、三萬一
千八百公升、二萬八千公升，各於當日為警查獲，上訴人於上開
日期受屏東縣警察局東港分局東港派出所之委託掌管上開柴油，
竟基於隱匿公務員委託掌管柴油之概括犯意，連續於不詳時間，
將之隱匿。經屏東縣警察局東港分局檢附九十一年六月十二日東
警分秩字第五五一七號、七月一日東警分秩字第六０七六號、七
月三十一日東警分秩字第七三一一號之社會秩序維護法案件執行
罰鍰或沒入物品通知單，通知將掌管之柴油送中油公司高雄營業
處完納，上訴人未依規定完納等情，係依憑上訴人所供：其於受
託掌管柴油後，即向「勝雄」租用油槽存放等語，核與證人陳進
明所供情節相符，並有責付書、台灣屏東地方法院潮州簡易庭九
十一年度潮秩字第五一、六八、八九號裁定書、屏東縣警察局東
港分局九十一年六月十二日東警分秩字第五五一七號、七月一日
東警分秩字第六０七六號、七月三十一日東警分秩字第七三一一
號之社會秩序維護法案件執行罰鍰或沒入物品通知單等證據，資
以證明上訴人有隱匿公務員職務上委託第三人掌管物品之事實，
因認第一審法院論處上訴人連續隱匿公務員職務上委託第三人掌
管之物品罪刑，為無不合，予以維持，並駁回上訴人之第二審上
訴，已敘明其所憑之證據及認定之理由，並以上訴人所辯：其受
委託掌管柴油後，即向「勝雄」租用油槽存放，不知柴油為何不
見，及其均未收受屏東縣警察局東港分局社會秩序維護法案件執
行罰鍰或沒入物品通知單，故不知要繳回云云，如何不足採信，
於理由中詳加說明與指駁，從形式上觀察，並無違背法令之情形
存在。又查屏東縣警察局東港分局查獲上訴人三度僱用陳進明駕
車載運柴油，並將查獲之柴油責由上訴人保管，有責付書可按，
其中九十一年七月五日之責付書亦載明：查扣之車輛由陳進明保
管，油品由上訴人保管，並據上訴人簽名在卷（見警卷第三六頁
），則上訴人所指其未受託保管九十一年七月五日之油品即無足
採。而陳進明供明其於接獲屏東縣警察局東港分局社會秩序維護
法案件執行罰鍰或沒入物品通知單，均已轉交上訴人處理等語，
並有繳納罰鍰之收據二紙足憑，足見陳進明所證上情，與事實相
符。上訴人將受託保管之油品加以隱匿，自成立刑法第一百三十
八條之罪，至上訴人有無實際收受沒入物品通知單，尚與犯罪之
成立不生影響。上訴意旨徒就原審採證認事職權之適法行使，及
原判決已說明之事項，任意指摘，核與法律規定得為第三審上訴
理由之違法情形，不相適合。其上訴為違背法律上之程式，應予
駁回。
據上論結，應依刑事訴訟法第三百九十五條前段，判決如主文。
中    華    民    國  九十五  年    五    月   十一   日
                      最高法院刑事第五庭
                          審判長法官  莊  登  照
                                法官  洪  明  輝
                                法官  黃  一  鑫
                                法官  林  秀  夫
                                法官  徐  昌  錦
      本件正本證明與原本無異
                                      書  記  官
中    華    民    國  九十五  年    五    月   十六   日
                                                      Ｅ


司法院資訊處製作；財團法人民間司法改革基金會備份。
